---
title: "hw2"
author: "Evgeniy Glazunov"
date: '26 февраля 2018 г '
output: html_document
---
### 1.0 Загрузка данных
```{r, message=FALSE, warning=FALSE}
library(dplyr)
library(mosaic)
library(ggplot2)

```

``` {r}
df <- read.csv("https://raw.githubusercontent.com/agricolamz/2018_data_analysis_for_linguists/master/data/students/dkbrz/hw2_binomial/hw2_binomial.csv", encoding = 'UTF-8')
df

```

### 1.1 
Приведите результаты биномиального теста.

```{r}
binomial_test <- binom.test(x = df$k[1], n = df$n[1], p = df$prior[1])
binomial_test
```

### 1.2
Приведите результаты симуляции, используя set.seed(42)

```{r}
set.seed(42)
do(1000)*
  sum(sample(x = 1:0, 
             size = df$n[1], 
             prob = c(df$prior[1], 1-df$prior[1]), 
             replace = TRUE)) ->
  simulations
simulations %>% 
  mutate(greater = sum >= df$k[1]) %>% 
  count(greater)
```


```{r}
simulations %>% 
  ggplot(aes(sum))+
  geom_density(fill = "lightblue")+
  geom_vline(xintercept = df$k[1], linetype = 2)+
  theme_bw()+
  labs(title = "Распределение 1000 симуляций с параметрами n = 118, p = 0.3655339")
```

### 1.3 
Приведите среднее апостериорного распределения, используя prior как средние априорного распределения, а n как количество элементов для вычисления апостериорного распределения.


```{r}
alpha_prior <- df$prior[1]*df$n[1]
beta_prior <- (1-df$prior[1])*df$n[1]

alpha_data <- df$k[1]
beta_data <- df$n[1] - df$k[1]

alpha_post <- alpha_prior + alpha_data
beta_post <- beta_prior + beta_data

x <- seq(0, 1, length = 100)
data_frame(p = rep(x, 3),
           density = c(dbeta(x, alpha_prior, beta_prior),
                       dbeta(x, alpha_data, beta_data),
                       dbeta(x, alpha_post, beta_post)),
           type = rep(c("prior", "likelihood", "posterior"), each = 100))%>% 
  ggplot(aes(x = p, y = density, color = type))+
  geom_line()+
  theme_bw()
```
Среднее:
```{r}
print (alpha_post/(alpha_post+beta_post))

```

### 1.4
Приведите среднее апостериорного распределения, используя неинформативное априорное распределение.


```{r}
x <- seq(0, 1, length = 100)
data_frame(p = rep(x, 3),
           density = c(dbeta(x, 1, 1),
                       dbeta(x, alpha_data, beta_data),
                       dbeta(x, alpha_data + 1, beta_data + 1)),
           type = rep(c("prior", "likelihood", "posterior"), each = 100))%>% 
  ggplot(aes(x = p, y = density, color = type))+
  geom_line()+
  theme_bw()
```
Среднее:
```{r}
alpha_prior <- 1
beta_prior <- 1
alpha_data <- df$k[1]
beta_data <- df$n[1] - df$k[1]
alpha_post <- alpha_prior + alpha_data
beta_post <- beta_prior + beta_data

print (alpha_post/(alpha_post+beta_post))
```


### 1.5 
Представим, что Вы пишите статью, напишите короткий абзац, который бы обобщал результаты, полученные в предыдущих заданиях. Не забывайте приводить результаты статистических тестов.

```

```