---
title: "hw_3"
author: "Evgeniy Glazunov"
date: '5 марта 2018 г '
output: html_document
---

```{r, message=FALSE, warning=FALSE}
library(dplyr)
library(mosaic)
library(ggplot2)
library(tidyverse)
library(bootstrap)
```

```{r}
df <- read.csv('https://raw.githubusercontent.com/agricolamz/2018_data_analysis_for_linguists/master/data/students/dkbrz/hw3_binomial_ci/hw3_wodehouse.csv', encoding = 'UTF-8')
```

### 1.1
Посчитайте среднее употребление слова “сэр” по каждой главе, а потом посчитайте grand mean. Ответ выведите в формате тиббл.
```{r}
df <- subset(df, select = -c(2))

as_tibble(df)%>%
  group_by(chapter) %>% 
  mutate(n_words = n()) %>%
  filter(word == 'сэр') %>%
  mutate(n = n())%>%
  group_by(chapter)%>%
  mutate(average = mean(n/n_words)) -> sir

sir <- subset(sir, !duplicated(sir))

grand_mean <- as_tibble(mean(sir$average))
grand_mean
```
### 1.2
Посчитайте бутстрэпом доверительный интервал для средней доли слова “сэр” в главах романа и выведите его размер в формате тиббл.
```{r}
sir_bs <- sir
sir_bs <- bootstrap(sir_bs$average, nboot = 10000, theta = mean)$thetastar
sir_bs <- data_frame(means = sir_bs)  

sir_bs %>%
  summarise(mean = mean(means),
            q1 = quantile(means, 0.025),
            q2 = quantile(means, 0.975))->
  sir_stats
sir_stats

sir_bs %>% 
  ggplot(aes(means)) +
  geom_histogram(fill = "lightblue")+
  theme_bw()+
  labs(title = 'Средняя доля слова "сэр" на основе 14 глав', subtitle = "Среднее и 95% бутстрэпнутый доверительный интервал на основе 10000 бутстрэп-подвыборок")+
  geom_vline(xintercept = unlist(sir_stats), lty = c(2, 3, 3))

```
### 1.3
Посчитайте биномиальный доверительный интервал употребления слова “сэр” в каждой главе и выведите главу с максимальным из интервалов в формате тиббл.
```{r}
sir %>% 
  mutate(low_ci = binom.test(x = n, n = n_words, ci.method = "Clopper-Pearson")$conf.int[1],
         up_ci = binom.test(x = n, n = n_words, ci.method = "Clopper-Pearson")$conf.int[2]) -> sir_bin

sir_bin%>%
  mutate(size = up_ci - low_ci)-> sir_bin

as_tibble(sir_bin) %>%
  filter (size == max(sir_bin$size))%>%
  select(chapter, average, low_ci, up_ci, size)

```
### 1.4
Посчитайте байесовский биномиальный доверительный интервал употребления слова “сэр” в каждой главе и выведите главу с максимальным из интервалов в формате тиббл.
```{r}
mu <- mean(sir$average)
var <- var(sir$average)
alpha0 <- ((1 - mu) / var - 1 / mu) * mu ^ 2
beta0 <- alpha0 * (1 / mu - 1)
alpha0
beta0
x <- seq(0, 0.1, length = 1000)
estimation <- data_frame(
  x = x,
  density = c(dbeta(x, shape1 = alpha0, shape2 = beta0)))

sir %>% 
  mutate(alpha_post = n+alpha0,
         beta_post = n_words-n+beta0,
         average_post = alpha_post/(alpha_post+beta_post),
         cred_int_l = qbeta(.025, alpha_post, beta_post),
         cred_int_h = qbeta(.975, alpha_post, beta_post),
         ci = cred_int_h - cred_int_l) ->
  posterior
as_tibble(posterior) %>%
  filter (ci == max(posterior$ci))%>%
  select(chapter, average, cred_int_l, cred_int_h, ci)
```
### 1.5
Посчитайте биномиальный доверительный интервал употребления слова “сэр” в каждой главе и выведите главу с минимальным из интервалов в формате тиббл.
```{r}
as_tibble(sir_bin) %>%
  filter (size == min(sir_bin$size))%>%
  select(chapter, average, low_ci, up_ci, size)
```
### 1.6
Посчитайте байесовский биномиальный доверительный интервал употребления слова “сэр” в каждой главе и выведите главу с минимальным из интервалов в формате тиббл.
```{r}
as_tibble(posterior) %>%
  filter (ci == min(posterior$ci))%>%
  select(chapter, average, cred_int_l, cred_int_h, ci)
```
### 1.7
Напишите короткий текст, комментирующий наблюдаемые сходства/различия между оценками среднего и доверительных интервалов количества употреблений слова “сэр” во всех главах романа. Что можно сказать про разные главы? Что можно сказать о сходстве/различиях фриквентистсткой и байесовской оценок наблюдаемых параметров?
```
0.006890675 - grand mean
0.006892723	- bootstrap mean
Бутстрап показал результат, практически идентичный среднему по выборке, поэтому можно сказать, что выборка сбалансированная, так как при создании различный комбинаций в среднем получается то же самое. Хотя размер глав и встречаемость слова "сэр" очень отличается.

В целом, доверительные интервалы похожи, широкий интервал у тех, у кого выше среднее. Граница интервалов и средниее у двух методов близки.
```
```{r}
posterior %>% 
  ggplot(aes(chapter, average_post, ymin = cred_int_l, ymax = cred_int_h))+
  geom_pointrange()+
  coord_flip()+
  theme_bw()

sir_bin %>% 
  ggplot(aes(chapter, average, ymin = low_ci, ymax = up_ci))+
  geom_pointrange()+
  coord_flip()+
  theme_bw()
```