---
title: "hw5_CA_MCA"
author: "Evgenii Glazunov"
date: '19 марта 2018 г '
output: html_document
---

```{r, message=FALSE, warning=FALSE}
library(ca)
library(ggplot2)
library(tidyverse)
```
```{r}
df <- read.csv('https://raw.githubusercontent.com/agricolamz/2018_data_analysis_for_linguists/master/data/students/dkbrz/hw5_CA_MCA/hw5_chairs.csv', encoding = 'UTF-8')
```
### 1.1
```{r}
MCA <- MASS::mca(df[,-c(1, 2, 3)])
df <- cbind(df, MCA$rs)
variables <- as_data_frame(MCA$cs)
variables$var_names <- rownames(MCA$cs)
df %>% 
  ggplot(aes(`1`, `2`))+
  geom_text(data = variables, aes(`1`, `2`, label = var_names),size=2)+
  geom_point(aes(color = Category))+
  stat_ellipse(aes(color = Category))+
  theme_bw()+
  scale_x_continuous(limits = c(-0.015, 0.02))
```

### 1.2
Они пересекаются, но не очень сильно. Разница есть. Cуществуют параметры, которые скорее присущи креслу или стулу. Например, дополнительная функция "быть кроватью" присуща креслу, что интуитивно так (кресло-кровать), глубина, предназначение для отдыха. 


```{r}
df2 <- read.csv('https://raw.githubusercontent.com/agricolamz/2018_data_analysis_for_linguists/master/data/students/dkbrz/hw5_CA_MCA/hw5_colreg.csv', encoding = 'UTF-8')
```

### 2.1
```{r}
ca <- ca(df2[-5])
ca
df2_col <- data.frame(ca$colcoord)
df2_col$rows <- rownames(ca$colcoord)

df2_row <- data.frame(ca$rowcoord)
df2_row$rows <- df2$colors

df2_col %>% 
  ggplot(aes(Dim1, Dim2, label = rows))+
  geom_text(color = "blue")+
  geom_text(data = df2_row, color = "red")+
  theme_bw()+
  labs(x = "Dim1 (77.86%)",
       y = "Dim2 (19.21%)")
```

### 2.2

Академический текст довольно далек от цветов (противоположное направление от основного блока цветов, что логично, так как для этого типа тексат адъективное употребление цветов нехарактерно), с разговорным и академическим близки базовые цвета (черный и белый), а более литературынм (фикшн и пресса) соответствуют более детальные цветоописания, причем основная часть в фикшн, так как это наиболее литературны и описательный жанр.